Consonant stem
==============

Animate
-------
- mbletjotwasəs -> bletjotwasəs
- ŋgléŋgerəs -> glégerəs
- haltjorŋgerəs -> haltjorgerəs
- hwəsŋgerəs -> huzgerəs
- jejzʔohəs -> jeːsʔoːs
- kézŋgerəs -> kézgerəs
- məwhhətəs -> muktəs
- mortŋgerəs -> morðgerəs
- pəŋgerəs -> pəgerəs
- ʔálʔohəs -> ʔálʔoːs
- rezŋgerəs -> rezgerəs
- tolʔohəs -> tolʔoːs
- tsojʔohəs -> tseːʔoːs
- twəlŋgerəs -> twəlgerəs

| Sing | Dual | Plural |
|------|------|--------|
| -əs  | -i   | -əh    |
| -he  | -i   | -h     |
| -ɛ́ː  |      | -ɛ́ːh   |
| -rá  | -zá  | -ráh   |

Inanimate
---------
- dméʔəhhè -> ðméʔəkhe
- ndnátwashè -> dnátwaske
- ndwəlʔəhhè -> dulʔəkhe
- gazdtwashè -> ɣastwaske
- gwáŋgerhè -> ɣwɛ́gerhe
- haltwashè -> haltwaske
- hartwashè -> hartwaske
- həstjotwashè -> stjotwaske
- hlowkjotwashè -> hloːkjotwaske
- jejzhwəkhè -> jeːskukhe
- kálpʔəhhè -> kálpʔəkhe
- ksəjotwashè -> ksəjotwaske
- kʷlekgójhè -> kleɣɣéːhe
- lomlarhè -> lomlarhe
- lówttwashè -> lóːtwaske
- mortŋgerhè -> morðgerhe
- nájslarhè -> nɛ́ːslarhe
- ŋánjotwashè -> ŋánjotwaske
- ŋohlarhè -> ŋohlarhe
- phəsʔəhhè -> psʔəkhe
- pregtwashè -> prektwaske
- psettwashè -> psetwaske
- təlŋgerhè -> təlgerhe
- tjanlarhè -> tjanlarhe

| Sing | Dual | Plural |
|------|------|--------|
| -he  | -i   | -h     |
| -já  | -jɛ́ː | -jáh   |
| -ɛ́ː  |      | -ɛ́ːh   |
| -rá  | -zá  | -ráh   |

Vowel stem
==========

Animate
-------
- janŋʷos -> jaŋos

| Sing | Dual | Plural |
|------|------|--------|
| -s   | -jə  | -h     |
| -he  | -jə  | -ːh    |
| +éː  |      | +éːh   |
| -rá  | -zá  | -ráh   |

Inanimate
---------
- dlonŋʷohè -> ðloŋohe
- doldwehè -> ðolðwehe
- gowŋʷohè -> ɣoːŋohe
- ksolŋʷohè -> ksolŋohe
- lajŋʷohè -> lɛːŋohe
- ŋohŋʷohè -> ŋoɣŋohe
- pláhŋʷohè -> pláɣŋohe
- ráhŋʷohè -> ráɣŋohe
- rezŋʷohè -> rezŋohe
- sahŋʷohè -> saɣŋohe
- sláhŋʷohè -> sláɣŋohe
- swojŋʷohè -> sweːŋohe
- twəlŋʷohè -> twəlŋohe

| Sing | Dual | Plural |
|------|------|--------|
| -he  | -jə  | -ːh    |
| -já  | -jɛː | -jáh   |
| +éː  |      | +éːh   |
| -rá  | -zá  | -ráh   |

- hlowkjəwhè -> hloːkjuhe
- janjəwhè -> janjuhe
- káwsəjhè -> kɔ́ːsihe
- kézjəwhè -> kézjuhe
- kʷojjosəjhè -> kojosihe
- láwsəjhè -> lɔ́ːsihe
- nájsjosəjhè -> nɛ́ːsjosihe
- nájssəjhè -> nɛ́ːsihe
- pəkʷjosəjhè -> poːkjosihe
- tneksəjhè -> ðneksihe

| Sing | Dual | Plural |
|------|------|--------|
| -he  | -jə  | -ːh    |
| -já  | -jɛː | -jáh   |
| -ɛ́ː  |      | -ɛ́ːh   |
| -rá  | -zá  | -ráh   |

- məwhháhè -> mukháhe

| Sing | Dual | Plural |
|------|------|--------|
| -he  | -jə  | -ːh    |
| -já  | -jɛː | -jáh   |
| +ɛ́ː  |      | +ɛ́ːh   |
| -rá  | -zá  | -ráh   |

